【裁判字號】    92,易,341
【裁判日期】    920731
【裁判案由】    違反毒品危害防制條例
【裁判全文】
臺灣雲林地方法院刑事判決                          九十二年度易字第三四一號
    公  訴  人  臺灣雲林地方法院檢察署檢察官
    被      告  甲○○
右列被告因違反毒品危害防制條例案件，經檢察官提起公訴（九十二年度毒偵字第二
六二號、第三七三號），本院判決如左：
    主  文
甲○○連續施用第二級毒品，累犯，處有期徒刑陸月，如易科罰金，以參佰元折算壹
日。
    事  實
一、甲○○前於民國（下同）八十九年間，因妨害自由案件，經本院判處有期徒刑四
    月確定，甫於八十九年十一月三日執行完畢。而其於八十九年間，因施用第二級
    毒品案件，經本院裁定送觀察、勒戒後，認無繼續施用毒品之傾向，業經台灣雲
    林地方法院檢察署檢察官於八十九年十二月十四日，以八十九年度毒偵字第一五
    一九號為不起訴處分確定；繼於九十一年間，因施用第一級毒品案件，經本院裁
    定送觀察、勒戒後，認有繼續施用毒品之傾向後，復由本院裁定送強制戒治，並
    由台灣雲林地方法院檢察署檢察官以九十一年度毒偵字第二一Ｏ號案件提起公訴
    ，而經本院於九十一年七月二十五日，以九十一年度訴字第二一九號，判處有期
    徒刑十月確定（尚未執行）。嗣後甲○○經本院裁定停止強制戒治，所餘戒治期
    間，於九十二年一月十五日付保護管束（期間至九十二年五月二十三日止），詎
    其猶未戒除毒癮，竟基於概括犯意，自九十二年二月七日經台灣雲林地方法院檢
    察署觀護人室人員採驗尿液前九十六小時內之某時起，至同年月二十一日上午九
    時二十分許經前開觀護人室人員採驗尿液前九十六小時內之某時止，連續在不詳
    地點，以不詳方式，施用第二級毒品安非他命二次。嗣於九十二年二月七日、同
    月二十一日上午九時二十分許，先後經台灣雲林地方法院檢察署觀護人執行前開
    保護管束，採集尿液送驗結果，確均呈現安非他命類之陽性反應，因而獲悉上情
    。嗣甲○○因於保護管束期間內施用第二級毒品安非他命，違反保護管束應遵守
    事項情節重大，業經本院以九十二年度毒聲字第二一六號裁定撤銷停止戒治，於
    九十二年六月四日令入戒治處所施以強制戒治。
二、案經台灣雲林地方法院檢察署觀護人室報請台灣雲林地方法院檢察署檢察官偵查
    起訴。
    理  由
一、訊據被告甲○○矢口否認有右揭施用第二級毒品之犯行，辯稱略以：九十二年二
    月間，伊與綽號「阿才」的朋友去雲林縣許厝寮六輕附近找工作，到了一間鐵皮
    的組合屋內，裡面約有六、七人，房間不大，剛進去時都是煙霧，大概是吸了那
    個煙的關係，所以第一次所採的尿液呈現安非他命類之陽性反應，後來伊又去別
    處跟別人賭博，那邊有人在吸，所以第二次所採的尿液呈現安非他命類之陽性反
    應，伊都是吸別人的二手煙云云。惟查，(一)被告於九十二年二月七日、同月二十
    一日上午九時二十分許，先後經台灣雲林地方法院檢察署觀護人室人員採驗尿液
    ，送請長榮大學以ＥＩＡ方法（酵素免疫分析法）初篩與ＧＣ／ＭＳ方法（氣相
    層析質譜儀分析法）檢驗結果，確均呈現安非他命類之陽性反應，此有該公司確
    認報告、台灣雲林地方法院檢察署受保護管束人尿液檢體監管紀錄表等各二份在
    卷可稽。(二)一般被動吸入安非他命（即俗稱「二手煙」）後，無法檢驗出陽性反
    應，蓋安非他命經吸食者吸入呼吸道後，均被快速吸收，再呼出之量，已微乎其
    微，縱經他人被動吸入，亦無法在尿液中檢驗而呈現陽性反應，此有國立臺灣大
    學醫學院附設醫院八十三年三月九日會簽意見表、臺北榮民總醫院毒藥物諮詢中
    心八十一年四月六日函及法務部調查局第六處八十三年十一月一日（八三）發技
    一字第一九六０號函等可憑。又在同一空間內，若非長時間與吸毒者相向且存心
    大量吸入吸毒者所呼出之煙氣，以二手煙可能存在之低劑量毒品，應不致在尿液
    中檢出毒品反應，此有法務部調查局九十二年三月二十五日調科壹字第Ｚ000
    000000─０號函在卷可參。再施用毒品具有成癮性，司法實務上由初犯進
    而二犯、三犯毒品危害防制條例第十條之罪之人屢見不鮮，是被告空言辯稱：伊
    是吸食二手煙，並未施用安非他命云云，顯係推諉飾卸之詞，不足採信。(三)被告
    前因施用第二級毒品案件，經本院裁定送觀察、勒戒後，認無繼續施用毒品之傾
    向，業經台灣雲林地方法院檢察署檢察官以八十九年度毒偵字第一五一九號為不
    起訴處分確定；繼因施用第一級毒品案件，經依本院裁定送觀察、勒戒後，認有
    繼續施用毒品之傾向，復據本院裁定送強制戒治，並由台灣雲林地方法院檢察署
    檢察官以九十一年度毒偵字第二一Ｏ號案件提起公訴，而經本院以九十一年度訴
    字第二一九號案件，判處有期徒刑十月確定，嗣被告經本院裁定停止強制戒治，
    所餘戒治期間，付保護管束，詎其於保護管束期間內施用毒品，違反保護管束應
    遵守事項情節重大，業經本院以九十二年度毒聲字第二一六號裁定撤銷停止戒治
    ，於九十二年六月四日令入戒治處所施以強制戒治等情，亦有不起訴處分書、起
    訴書、台灣雲林地方法院檢察署檢察官執行保護管束指揮書及台灣高等法院被告
    全國前案紀錄表等各乙份附卷可參。綜上所述，被告施用第二級毒品之事證已臻
    明確，其犯行堪予認定。
二、核被告甲○○所為，係犯毒品危害防制條例第十條第二項之施用第二級毒品罪。
    其為供施用第二級毒品前後所持有該毒品之低度行為，應為施用之高度行為所吸
    收，不另論罪。其先後二次施用第二級毒品之犯行，時間緊接，犯罪構成要件相
    同，顯係基於概括犯意反覆為之，為連續犯，依刑法第五十六條之規定以一罪論
    ，並加重其刑。又被告前於八十九年間，因妨害自由案件，經本院判處有期徒刑
    四月確定，甫於八十九年十一月三日執行完畢，此有台灣高等法院被告全國前案
    紀錄表乙份附卷可稽，其於五年內再犯本件有期徒刑以上之罪，為累犯，應依刑
    法第四十七條之規定加重其刑，並依法遞加之。爰審酌被告前已有施用毒品前科
    ，既經觀察、勒戒、戒治後，仍不知悔改，猶施用第二級毒品，無視於毒品對其
    自身健康之戕害及國家對於杜絕毒品犯罪之禁令，惡性非輕及其犯罪之目的、手
    段、所生危害、犯罪後之態度不佳，否認犯行，以及本之施用毒品者均有相當程
    度之成癮性及心理依賴性，其犯罪心態與一般刑事犯罪之本質並不相同、次數僅
    二次等一切情狀，量處如主文所示之刑，並諭知易科罰金之折算標準，以資懲儆
    。
據上論斷，應依刑事訴訟法第二百九十九條第一項前段，毒品危害防制條例第十條第
二項、第五十六條、第四十七條、第四十一條第一項前段、罰金罰鍰提高標準條例第
二條，判決如主文。
本案經檢察官乙○○到庭執行職務。
中      華      民      國      九十二      年    七    月    三十一    日
                                         臺灣雲林地方法院刑事第二庭
                                             法  官  潘  雅  惠
右正本證明與原本無異
如不服本判決，應於送達後十日內，向本院提出上訴狀。（須附繕本）
                                             書記官  曾  玲  玲
中      華      民      國      九十二      年    七    月    三十一    日
附錄本案論罪科刑法條全文：
毒品危害防制條例第十條
施用第一級毒品者，處六月以上五年以下有期徒刑。
施用第二級毒品者，處三年以下有期徒刑。


司法院資訊處製作；財團法人民間司法改革基金會備份。
